【裁判字號】    89,毒抗,183
【裁判日期】    890707
【裁判案由】    聲請觀察勒戒
【裁判全文】
臺灣高等法院高雄分院刑事裁定                    八十九年度毒抗字第一八三號
    抗  告  人
    即  被  告  甲○○○
右列抗告人因違反毒品危害防治條例案件，不服臺灣高雄地方法院中華民國八十九年
六月七日第一審裁定（八十九年度毒聲字第四四○一號），提起抗告，本院裁定如左
：
  主  文
原裁定撤銷，發回臺灣高雄地方法院。
  理  由
一、原裁定意旨略以：被告甲○○○於民國八十七年十一月中旬起至同年十二月十四
    日止，先後在高雄縣梓官鄉○○○路一七三號住處內施用第二級毒品安非他命多
    次，嗣於同日晚上十時許在該處為警查獲，經臺灣高雄地方法院裁定送勒戒處所
    執行觀察、勒戒，繼之因有繼續施用毒品傾向而施以強制戒治，並因強制戒治期
    間表現尚佳，而獲准裁定停止戒治（期間自八十八年五月十七日至八十九年一月
    五日止），詎被告於八十八年十二月三十日十三時四十五分回溯二十四小時內之
    某時，在不詳地點，施用第一級毒品海洛因，為高雄縣警察局岡山分局於同月三
    十日十三時四十五分許在該局採其尿液送驗而查出上情，惟移送檢察署時保護管
    束期間已屆滿，而未及撤銷二犯之保護管束。故以，爰依毒品危害防治條例第二
    十條第一項及觀察勒戒處分執行條例第三條第一項「二犯」規定，裁定將被告送
    勒戒處所觀察、勒戒。
二、抗告意旨略以：抗告人於八十八年十二月間因咳嗽而購買「美西嗽康糖漿」服用
    ，約連續服用將近一個月之久，且八十八年十二月廿九日（即採尿前廿四小時內
    ）被告亦服用上揭糖漿，而該藥物含有可待因成份，驗出嗎啡反應，是否與因病
    服藥物有關，請求將尿液檢體重新送驗云云。
三、經查：本件抗告人經採尿液送驗，結果檢出有可待因陽性反應，固有長榮管理學
    院出具之尿液檢驗報告附卷可稽，惟依該報告所載係可待因陽性反應，並非嗎啡
    陽性反應（嗎啡反應未檢出），原審檢察官聲請認抗告人係施用海洛因即與卷證
    明顯未合。次查抗告人堅決否認曾有施用毒品之行為，並以前詞置辯，而現時醫
    學技術尿液檢驗出可待因陽性反應，是否服用藥物而來，亦可檢驗分辨出來，原
    審未查明其尿液檢出有可待因陽性反應，是否服用感冒藥而來，遽予認定抗告人
    係再施用毒品，並裁定應送勒戒處所觀察、勒戒，尚嫌速斷，事實如何，宜由原
    審詳予查明，以昭折服。抗告意旨指摘原裁定不當，為有理由，自應將原裁定撤
    銷，發回原審法院更為適當之裁定。
四、據上論斷，應依刑事訴訟法第四百十三條前段，裁定如主文。
中    華    民    國        八十九      年      七      月      八      日
                              臺灣高等法院高雄分院刑事第八庭
                                  審判長法官  郭雅美
                                        法官  張盛喜
                                        法官  莊飛宗
右正本證明與原本無異。
不得再抗告。
                                      書記官  張宗芳
中    華    民    國        八十九      年      七      月      十      日
                                                                      Ｈ


司法院資訊處製作；財團法人民間司法改革基金會備份。
